台灣苗栗地方法院刑事判決　　　　　　　　　　　　　　九十年度易字第五九號
　　公　訴　人　臺灣苗栗地方法院檢察署檢察官
　　被　　　告　甲○○
右列被告因違反毒品危害防制條例案件，經檢察官提起公訴（九十年度毒偵字第四五
九號、第八一七號、第八九九號）暨移送併案審理（臺灣臺中地方法院檢察署九十年
度毒偵字第五二四六號、臺灣雲林地方法院檢察署九十年度毒偵字第一六五０號），
本院判決如左：
    主      文
甲○○連續施用第二級毒品，累犯，處有期徒刑壹年陸月。
扣案之第二級毒品安非他命拾包含袋重計玖點玖公克及壹包零點壹貳公克均沒收銷
燬之；供施用第二級毒品安非他命器具分裝袋貳拾捌個、吸食器組、安非他命殘渣
袋壹個均沒收之。
    事      實
一、甲○○曾於民國八十六年三月十七日因違反麻醉藥品管理條例案件，經臺灣新竹
    地方法院判處有期徒刑四月確定，甫於八十六年五月十五日（起訴書誤載為八十
    六年五月五日）因縮刑期滿執行完畢。又前因施用毒品案件，先後經依臺灣臺中
    地方法院裁定送觀察、勒戒後，均認無繼續施用毒品之傾向，由臺灣臺中地方法
    院檢察署檢察官分別於八十七年九月十四日以八十七年度偵字第一八○三一號及
    八十八年一月五日以八十七年度偵字第二七三九七號二次為不起訴處分確定。復
    再犯施用毒品案件，經依臺灣臺中地方法院裁定令入臺灣臺中戒治所強制戒治，
    於八十八年六月一日停止戒治出所，並於同年十二月二日經臺灣臺中地方法院撤
    銷停止戒治令入臺灣臺中戒治所執行強制戒治，於八十九年七月十八日強制戒治
    期滿。其三犯施用毒品之案件，並於八十九年十二月二十一日經臺灣臺中地方法
    院檢察署以八十九年度毒偵字第七九一七號聲請簡易判決處刑。詎甲○○於強制
    戒治期滿後，竟另行起意，而基於施用第二級毒品安非他命之概括犯意，自九十
    年三月二十五日上午三時二十八分之前四日內某時許起，至九十年十一月一日上
    午八時許之前四日內某時許止，在不詳地點，連續施用第二級毒品安非他命多次
    ，嗣經警於九十年三月二十五日上午三時二十八分許、同年四月七日上午十二時
    二十五分許、同年四月二十九日下午二時許、同年八月十二日下午十時五十分許
    、同年十一月一日上午九時五十分許，分別在國道一號中山高速公路造橋收費站
    、苗栗縣苗栗市○○里○○街一六三號前騎樓、苗栗縣西湖鄉高埔村十鄰二號前
    、台中縣烏日鄉○○路與榮和路巷口、雲林縣莿桐鄉興貴村興北四十九之一號當
    場查獲，並分別扣得安非他命十三包含袋重計九．玖公克及一包０．一二公克（
    起訴書誤載為一．二公克）及甲○○所有供施用第二級毒品安非他命器具分裝袋
    二十八個、吸食器三組、安非他命殘渣袋一個等物，且經當場採集其尿液送鑑結
    果均呈甲基安非他命陽性反應，始查悉上情。
二、案經內政部警政署國道公路警察局第二警察隊、苗栗縣警察局苗栗分局、通霄分
    局分別報請台灣苗栗地方法院檢察署檢察官偵查起訴及台中縣警察局烏日分局報
    請台灣台中地方法院檢察署檢察官、雲林憲兵隊報請台灣雲林地方法院檢察署檢
    察官移送併案審理。
    理      由
一、右揭事實，業據被告甲○○於本院審理中坦承不諱，且被告先後經警於九十年三
    月二十五日上午三時二十八分許、同年四月七日上午十二時二十五分許、同年四
    月二十九日下午二時許、同年八月十二日下午十時五十分許、同年十一月一日上
    午九時五十分許查獲，經採其尿液送鑑結果呈甲基安非他命陽性反應，有苗栗縣
    衛生局煙毒尿液檢驗成績書三紙、台中縣衛生局檢驗尿水報告書及雲林縣衛生局
    煙毒尿液檢驗成績書各一紙在卷可稽，復有第二級毒品安非他命十三包含袋重計
    九．九公克及一包０．一二公克（起訴書誤載為一．二公克）及被告所有供施用
    第二級毒品安非他命器具分裝袋二十八個、吸食器三組、安非他命殘渣袋一個扣
    案可資佐證，足證被告於九十年三月二十五日上午三時二十八分許、同年四月七
    日上午十二時二十五分許、同年四月二十九日下午二時許、同年八月十二日下午
    十時五十分許、同年十一月一日上午九時五十分許之回溯前四日內確有施用第二
    級毒品安非他命。而被告前因施用毒品案件，先後經依臺灣臺中地方法院裁定送
    觀察、勒戒後，均認無繼續施用毒品之傾向，由臺灣臺中地方法院檢察署檢察官
    分別於八十七年九月十四日以八十七年度偵字第一八○三一號及八十八年一月五
    日以八十七年度偵字第二七三九七號二次為不起訴處分確定。復再犯施用毒品案
    件，經依臺灣臺中地方法院裁定令入臺灣臺中戒治所強制戒治，於八十八年六月
    一日停止戒治出所，並於同年十二月二日經臺灣臺中地方法院撤銷停止戒治令入
    臺灣臺中戒治所執行強制戒治，於八十九年七月十八日強制戒治期滿。其三犯施
    用毒品之案件，並於八十九年十二月二十一日經臺灣臺中地方法院檢察署以八十
    九年度毒偵字第七九一七號聲請簡易判決處刑等情，有臺灣臺中地方法院檢察署
    檢察官八十七年度偵字第一八○三一號、八十七年度偵字第二七三九七號不起訴
    處分書、八十九年度毒偵字第七九一七號聲請簡易判決處刑書影本及台灣高等法
    院被告全國前案紀錄表、台灣高等法院檢察署刑案紀錄簡覆表各一紙附卷可參，
    是被告上揭自白與事實相符。從而，本件事證明確，被告四犯施用毒品犯行應堪
    認定，應予依法論科。
二、按安非他命屬於八十七年五月二十日公布之毒品危害防制條例第二條第一項第二
    款規定之第二級毒品。核被告甲○○所為，係犯毒品危害防制條例第十條第二項
    之施用第二級毒品罪。被告施用毒品前之持有毒品行為，本應以持有論，惟持有
    後進而施用，其持有之低度行為應被施用之高度行為所吸收，故不再論以持有第
    二級毒品罪。公訴人起訴意旨雖未敘及被告自九十年八月十二日下午十時五十分
    許回溯前四日內及同年十一月一日上午九時五十分許回溯前四日內，在不詳地點
    ，連續施用第二級毒品安非他命之犯行（臺灣臺中地方法院檢察署九十年度毒偵
    字第五二四六號、臺灣雲林地方法院檢察署九十年度毒偵字第一六五０號移送併
    辦部分），然此部分事實與公訴人起訴部分之犯罪事實，既具有連續犯裁判上一
    罪關係，應為起訴效力所及，本院自得併予審判，附此敘明。又被告先後多次施
    用第二級毒品之犯行，時間密接，犯罪構成要件相同，顯係基於概括犯意而反覆
    為之，為連續犯，應依刑法第五十六條之規定加重其刑。被告曾於八十六年三月
    十七日因違反麻醉藥品管理條例案件，經臺灣新竹地方法院判處有期徒刑四月確
    定，甫於八十六年五月十五日因縮刑期滿執行完畢，有台灣高等法院檢察署刑案
    紀錄簡覆表一紙附卷可考，其於有期徒刑執行完畢後，五年內再犯本件有期徒刑
    以上之罪，為累犯，應依刑法第四十七條規定遞加重其刑。爰審酌被告前有多次
    施用毒品犯行，且經觀察勒戒、強制戒治，仍無法根除其施用毒品惡習及本件亦
    施用安非他命多次，顯有將其隔離原偏差生活環境一段時日之必要等一切情狀，
    從重量處如主文所示之刑，以示懲儆。至扣案之安非他命十三包含袋重計九．九
    公克及一包０．一二公克均係被告所有，屬第二級毒品，依毒品危害防制條例第
    十八條第一項前段之規定，應予宣告沒收銷燬之；至其餘扣案之分裝袋二十八個
    、吸食器三組、安非他命殘渣袋一個，均係被告所有供施用第二級毒品安非他命
    之器具，業據被告供明在卷，爰依刑法第三十八條第一項第二款之規定予以宣告
    沒收。至另查獲扣案之針筒四支、天秤儀一支、夾鏈袋四十七個，均非被告所有
    ，且與本件被告施用安非他命犯行無涉，爰不予宣告沒收之；又扣案之海洛因四
    包計毛重四．八九公克，並非被告所有，且被告亦未曾施用海洛因，業據被告供
    明在卷，亦與本件被告施用安非他命犯行無涉，爰不予宣告沒收銷燬之，併此敘
    明。
據上論斷，應依刑事訴訟法第二百九十九條第一項前段，毒品危害防制條例第十條第
二項、第十八條第一項前段，刑法第十一條前段、第五十六條、第四十七條、第三十
八條第一項第二款，判決如主文。
本案經檢察官李基彰到庭執行職務。
中      華      民      國      九十一    年      一    月      八      日
                                        台灣苗栗地方法院刑事第二庭
           法  官  吳  炳  桂
右正本證明與原本無異。
如不服本判決，應於判決送達後十日內向本院提出上訴狀（須附繕本），上訴於台灣
高等法院台中分院。
                                            書記官  楊  慧  萍
中      華      民      國      九十一    年      一    月      十      日
附錄本判決論罪科刑法條全文：
毒品危害防制條例第十條第二項：
施用第二級毒品，處三年以下有期徒刑。
